臺灣高雄地方法院刑事判決　　　　　　　　　　　　九十二年度訴字第二六三一號
　　公　訴　人　臺灣高雄地方法院檢察署檢察官
　　被　　　告　甲○○
右列被告因違反毒品危害防制條例案件，經檢察官提起公訴（九十二年度毒偵字第三
八四四、九十二年度毒偵字第五一○四號、九十二年度核退偵字第一七號）及移
案審理（九十二年度毒偵字第五三一八號、九十二年度毒偵字第六０五七號、九十二
年度毒偵字第六一四八號、九十二年度毒偵字第六九０六號），因被告就被訴事實為
有罪之陳述，經本院告知簡式審判程序意旨並聽取當事人之意見後，合議庭裁定改依
簡式審判程序審理，本院判決如左：
    主  文
甲○○連續施用第一級毒品，累犯，處有期徒刑壹年貳月。扣案殘餘海洛因注射針筒
參支、殘餘海洛因塑膠袋參個及殘餘海洛因吸食器壹個，均沒收銷燬之；扣案注射針
筒貳支沒收。
    事  實
一、甲○○前於民國八十六年間因肅清煙毒條例案件，經本院判處有期徒刑三年四月
    確定，於八十六年十二月二十三日入監執行，八十八年九月二十九日假釋付保護
    管束，後因撤銷保護管束，甫於九十二年一月二十三日殘刑執行完畢，另因施用
    毒品案件，經本院裁定送觀察、勒戒後，認有繼續施用毒品之傾向，經本院以九
    十年度毒聲字第七八七號裁定令入戒治處所施以強制戒治，期間經裁定停止戒治
    付保護管束，於九十一年二月一日保護管束期滿，由臺灣高雄地方法院檢察署檢
    察官於九十一年二月二十日以九十一年度戒毒偵字第一五五號為不起訴處分確定
    。詎其不知悔改，復基於施用第一級毒品之概括犯意，於九十二年六月十四日十
    三時三十分回溯二十四小時內之某時起至同年十月十三日十八時止，於附表所示
    之施用時間，在附表所示之施用地點，以將海洛因摻水裝入針筒內皮下注射或將
    海洛因摻入香菸後吸食之方式，連續施用第一級毒品海洛因多次。嗣先後於附表
    所示之時間、地點為警查獲，並分別扣得如附表所示之毒品及施用器具。
二、案經高雄縣政府警察局岡山分局報請臺灣高雄地方法院檢察署檢察官偵查起訴及
    移送併辦。
    理  由
一、本件被告甲○○所犯係死刑、無期徒刑、最輕本刑為三年以上有期徒刑以外之罪
    ，其於準備程序中就被訴事實為有罪之陳述，經法官告知簡式審判程序之旨，並
    聽取公訴人及被告之意見後，經本院裁定由受命法官獨任進行簡式審判程序，合
    先敘明。
二、訊據被告對於其在附表所示之時間、地點連續施用海洛因之犯行坦承不諱，且被
    告於九十二年六月十四日、同年七月十五日、同年八月十八日、同年八月四日、
    同年九月二十二日、同年十月八日、同年十月十四日分別採集尿液送驗結果，均
    呈嗎啡陽性反應，有高雄縣政府衛生局九十二年七月七日九二煙檢字第一二二九
    號、九十二年七月三十一日九二煙檢字第一三六一號、九十二年八月二十七日九
    二煙檢字第一五八一號、九十二年八月八日九二煙檢字第一四四０號、九十二年
    十月二日九二煙檢字第一七八四號、九十二年十月十六日煙毒尿液檢驗成績書六
    紙及高雄醫學大學附設中和紀念醫院九十二年九月三十日、九十二年九月二十二
    日、九十二年十月二十五日濫用藥物檢驗報告三份附卷可稽；又海洛因經注入人
    體後，百分之九十以上於二十四小時內，自尿中排出，平均可檢出時限，約為四
    十五小時，已據行政院衛生署藥物食品檢驗局（八一）藥檢壹字第八一一四四八
    八五號函敘明，而海洛因注射入人體後，水解還原成嗎啡，再循嗎啡之代謝方式
    排出體外，亦據行政院衛生署藥物食品檢驗局（七三）藥檢壹字第０三０二二一
    號函說明綦詳。另被告經警查獲時扣得之注射針筒三支、塑膠袋三只及吸食器一
    個，經送驗後其上均確含有第一級毒品海洛因殘餘，此有高雄醫學大學附設中和
    紀念醫院檢驗報告（報告編號九二一二三三號、九二一二三四號、000000
    0號、0000000號、0000000號、0000000號）六紙在卷足
    憑，堪認被告之自白與事實相符，其確有連續施用第一級毒品之犯行無疑。再查
    被告曾因施用毒品案件，經本院裁定送觀察、勒戒後，認有繼續施用毒品之傾向
    ，經本院以九十年度毒聲字第七八七號裁定令入戒治處所施以強制戒治，期間經
    裁定停止戒治付保護管束，於九十一年二月一日保護管束期滿，經臺灣高雄地方
    法院檢察署檢察官於九十一年二月二十日以九十一年度戒毒偵字第一五五號為不
    起訴處分確定之事實，有前開不起訴處分書、臺灣高等法院被告全國前案紀錄表
    及臺灣高雄地方法院檢察署刑案資料查註記錄表各一份在卷供參。其於前案強制
    戒治執行完畢釋放後五年內再犯毒品危害防制條例第十條之罪，所為與毒品危害
    防制條例第二十三條第二項之規定相符，應予依法論科。
三、查海洛因係毒品危害防制條例第二條第二項第一款所明定之第一級毒品，核被告
    所為，係犯毒品危害防制條例第十條第一項之施用第一級毒品罪。其施用第一級
    毒品前持有毒品行為，本應論以持有第一級毒品罪，惟其各該次持有毒品之行為
    均為其後施用毒品之行為所吸收，不另論罪。而其先後多次施用第一級毒品犯行
    ，時間緊接，方法相同，觸犯構成要件相同之罪名，顯係基於概括犯意反覆為之
    ，為連續犯，應論以一罪。查被告曾因肅清煙毒條例案件，經本院判處有期徒刑
    三年四月確定，於九十二年一月二十三日執行完畢，有卷附臺灣高等法院被告全
    國前案記錄表及臺灣高雄地方法院檢察署刑案資料查註記錄表各一份可按，其受
    有期徒刑之執行完畢，五年以內再犯有期徒刑以上之罪，為累犯，依法加重其刑
    。至公訴人僅就附表編號一至三號部分起訴，然其餘附表編號四至七號部分未經
    起訴之數次施用毒品犯行，與前揭業經起訴有罪部分，時間緊接，犯罪構成要件
    相同，顯係基於概括犯意為之，有連續犯之裁判上一罪關係，本院依法自得併予
    審理，附此敘明。爰審酌被告前已因施用毒品行為遭強制戒治，仍未能戒絕毒癮
    ，顯見其不知悔改，意志不堅，惟念其施用毒品乃戕害一己之身心健康，尚未害
    及他人及社會，且犯後坦承犯行，態度良好及被告於九十二年十月十三日自動攜
    帶注射針筒一支及海洛因殘渣袋一只向警局自白犯罪（因其一部之犯罪已先被偵
    查機關發覺，其事後就其餘未被發覺之部分自動供認其犯行，與自首之要件不符
    ，不得適用自首之規定減輕其刑，僅得視為自白部分犯罪）等一切情狀，量處如
    主文所示之刑。扣案之注射針筒三支（附表編號一、六、七號所示）、塑膠袋三
    個（附表編號一、七號所示）及吸食器一個（附表編號六所示）等物，經送驗後
    確均含有海洛因成份，已如前述，因所含之海洛因與扣案物不能分離，應視同毒
    品，均應依毒品危害防制條例第十八條第一項前段規定，宣告沒收銷燬之。另扣
    案之注射針筒二支（附表編號三所示），經送驗結果，其上並未有任何毒品殘餘
    ，此有高雄醫學大學設中和紀念醫院檢驗報告（報告編號九二一二三二號）在卷
    足參，因該器具性質非客觀上專供施用毒品之用，惟仍屬被告所有供其施用或預
    備施用海洛因之物，業據被告陳明在卷，爰併依刑法第三十八條第一項第二款規
    定，宣告沒收之。
據上論斷，應依刑事訴訟法第二百九十九條第一項前段、第二百七十三條之一第一項
，毒品危害防制條例第十條第一項、第十八條第一項前段，刑法第十一條、第四十七
條、第五十六條、第三十八條第一項第二款，判決如主文。
中     華     民     國     九十三      年    一     月     十四     日
                                  臺灣高雄地方法院刑事第一庭
                                          法   官 陳銘珠
右正本證明與原本無異。
如不服本判決，應於判決送達後十日內，向本院提出上訴狀。
                                          書記官  謝群育
中    華    民    國      九十三      年      一      月      十四      日
參考法條：
毒品危害防制條例第十條
施用第一級毒品者，處六月以上五年以下有期徒刑。
施用第二級毒品者，處三年以下有期徒刑。
┌─┬─────┬─────┬─────┬───────┬──────┐
│  │          │          │          │              │            │
│編│ 施用時間 │ 施用地點 │查獲時、地│扣得之毒品、施│ 偵查案號   │
│號│          │          │          │用器具        │            │
│ │          │          │          │              │            │
├─┼─────┼─────┼─────┼───────┼──────┤
│  │九十二年六│高雄縣梓官│九十二年六│海洛因殘渣袋二│九十二年毒偵│
│  │月十四日十│鄉○○○路│月十四日十│個，注射針筒  │字第三八四四│
│一│三時三十分│三八九巷二│三時，上開│一支          │號（起訴）  │
│  │（採集尿液│之一號被告│被告住處  │              │            │
│  │時）回溯二│甲○○住處│          │              │            │
│  │十四小時內│          │          │              │            │
│  │之某時    │          │          │              │            │
├─┼─────┼─────┼─────┼───────┼──────┤
│  │九十二年七│高雄縣梓官│九十二年七│無            │九十二年毒偵│
│二│月十二日零│鄉赤崁海邊│月十五日十│              │字第五一○四│
│  │時        │某處      │三時十五分│              │號（起訴）  │
│  │          │          │警方接獲被│              │     │
│  │          │          │告之父葉清│              │            │
│  │          │          │祺報案後隨│              │            │
│  │          │          │即在被告住│              │            │
│  │          │          │處查獲    │              │            │
├─┼─────┼─────┼─────┼───────┼──────┤
│  │九十二年八│高雄縣梓官│九十二年八│注射針筒二支  │九十二年核退│
│  │月十八日二│鄉○○○路│月十八日十│              │偵字第十七號│
│  │十一時    │三八九巷二│九時三十分│              │（起訴）    │
│三│（採集送驗│之一號被告│許，上開被│              │            │
│  │尿液時）  │凱住處    │告住處    │              │            │
│  │回溯二十  │          │          │              │            │
│  │四小時內之│          │          │              │            │
│  │某時      │          │          │              │            │
├─┼─────┼─────┼─────┼───────┼──────┤
│  │九十二年八│高雄縣梓官│九十二年八│無            │九十二年毒偵│
│  │月一日十二│鄉赤崁海邊│月四日十五│              │字第五三一八│
│  │時        │某處      │時五十五分│              │號（併案）  │
│四│          │          │許接獲被告│              │            │
│  │          │          │之父報案後│              │            │
│  │          │          │隨即在被告│              │            │
│  │          │          │住處查獲  │              │            │
├─┼─────┼─────┼─────┼───────┼──────┤
│  │九十二年九│高雄縣梓官│九十二年九│無            │九十二年毒偵│
│  │月二十日上│鄉○○○路│月二十二日│              │字第六九○六│
│  │午八時許  │三八九巷二│十八時許在│              │號（併案）  │
│五│          │之一號被告│高雄縣岡山│              │            │
│  │          │住處      │鎮○○路十│              │            │
│  │          │          │號岡山分局│              │            │
│  │          │          │刑事組經警│              │            │
│  │          │          │盤查查獲  │              │            │
├─┼─────┼─────┼─────┼───────┼──────┤
│  │九十二年十│高雄縣梓官│九十二年十│注射針筒一支，│九十二年毒偵│
│  │月六日十八│鄉○○○路│月八日十八│吸食器一個    │字第六○五七│
│  │時許      │三八九巷二│時三十分，│              │號（併案）  │
│六│          │之一號被告│上開甲○○│              │            │
│  │          │住處      │住處      │              │            │
│  │          │          │          │              │            │
├─┼─────┼─────┼─────┼───────┼──────┤
│  │九十二年十│高雄縣梓官│九十二年十│注射針筒一支，│九十二年毒偵│
│  │月十三日十│鄉○○○路│月十四日十│海洛因殘渣袋一│字第六一四八│
│  │八時      │三八九巷二│四時二十分│個            │號（併案）  │
│七│          │之一號被告│，被告至高│              │            │
│  │          │住處      │雄縣警察局│              │            │
│  │          │          │岡山分局前│              │            │
│  │          │          │峰派出所自│              │            │
│  │          │          │白犯罪    │              │            │
│  │          │          │          │              │            │
└─┴─────┴─────┴─────┴───────┴──────┘
